【裁判字號】    89,上易,2040
【裁判日期】    900111
【裁判案由】    傷害等
【裁判全文】
臺灣高等法院高雄分院刑事判決          八十九年度上易字第二四號
    上訴人  臺灣高雄地方法院檢察署檢察官
    被  告  乙○○
右上訴人因被告傷害等案件，不服臺灣高雄地方法院八十九年度易字第二六六四號中
華民國八十九年十月三十日第一審判決（起訴案號：臺灣高雄地方法院檢察署八十九
年度偵字第三四九五號），提起上訴，本院判決如左：
      主      文
原判決撤銷。
乙○○共同傷害人之身體，處拘役伍拾伍日，如易科罰金，以佰元折算壹日。
      事      實
一、乙○○因甲○○積欠其車禍賠償代墊款，屢經催討，均無償還之意思，乃於八十
    九年一月七日十六時許，夥同姓名年籍不詳之多名成年男子友人，前往高雄縣阿
    蓮縣石安村二二四號，甲○○所擺設之香腸攤與甲○○理論，雙方一言不合，乙
    ○○與其不詳年籍之成年友人數人基於共同犯意之聯絡，拉扯甲○○之衣物並出
    手毆打甲○○，致甲○○受有左臉頰擦傷，前胸上腹挫傷瘀血、左手虎口裂傷、
    左背挫傷瘀血等傷害，並使甲○○所著之外套破損不堪使用。
二、案經甲○○訴請台灣高雄地方法院檢察署檢察官偵查起訴。
      理      由
一、訊據被告乙○○不否認於右揭時、地與告訴人發生爭執，惟矢口否認有何傷害及
    毀損犯行，辯稱：七十六年十月間，告訴人向被告承租計程車營業，因告訴人駕
    車不慎造成三人死亡，乃由被告出面賠償受害人，事隔多年，因被告經濟情況不
    佳，乃於八十九年一月七日十六時許，獨自一人到高雄縣阿蓮鄉找告訴人商討賠
    償事宜，詎商討過程中雙方發生爭執，告訴人竟持剪香腸之大剪刀欲戳刺被告，
    被告見狀，乃由地下拾起一枝木棍準備反抗，告訴人因而迅速逃離現場，故被告
    根本沒有公訴人所指之傷害及毀損犯行云云。
二、惟查前開事實，業據告訴人甲○○於偵查中，原審及本院指訴綦詳，並有驗傷診
    斷書一紙在卷可稽。而證人張有文於偵查中亦證述八十九年一月七日下午，並沒
    有看到告訴人被人毆打，但有聽到一些婦人說告訴人在他的小攤上被人打，婦人
    說是賣香腸的被打，該地只有告訴人一人賣香腸等語（見八十九年四月十二日偵
    訊筆錄）並於原審證述當時有目睹八個人拿木頭與鋤頭追告訴人，也有看到被告
    手拿木頭在追告訴人，只看到這一段其他沒看到等語（原審八十九年七月二十六
    日訊問筆錄），則證人張有文雖只見追打片段，未全程目擊毆打情形，然參酌被
    告亦不否認於右述時地因催討債款與告訴人發生爭執等情以觀，被告應有因催討
    債務未果，雙方發生爭執，進而夥同多名不詳姓名成年男子追趕而後毆打告訴人
    之情事甚明。又告訴人所著衣物外套遭被告等人破損，不堪使用等情，復有照片
    四幀附卷可參。綜上所述，被告所辯上情，無非卸責之詞，不足採信。本件事證
    明確，被告之犯行，堪以認定。
三、核被告所為，係犯刑法第二百七十七條第一項之傷害罪及第三百五十四條之毀損
    罪。又被告係一行為觸犯以上數罪名，應依想像競合犯之規定，從一重之傷害罪
    處斷。又被告與多位不詳姓名成年男子數人間，就前開犯行，有犯意連絡及行為
    分擔，均為共同正犯。
四、原審未予詳查，而為被告無罪之諭知，尚有未當。公訴人上訴意旨，指摘原判決
    不當，為有理由，自應由本院將原判決撤銷改判。審酌被告因催討債務未果，一
    時失慮，觸犯刑章，且告訴人所受傷勢尚非重大等一切情狀，量處如主文所示之
    刑，並諭知如易科罰金，以三百元折算一日。
據上論結，應依刑事訴訟法第三百六十九條第一項前段、第三百六十四條、第二百九
十九條第一項前段、刑法第二十八條、第二百七十七條第一項、第三百五十四條、第
五十五條、第四十一條，罰金罰鍰提高標準條例第一條前段、第二條，判決如主文。
本案經檢察官陳國全到庭執行職務。
中    華    民    國      九十      年       一       月     十  一     日
                              臺灣高等法院高雄分院刑事第三庭
                                  審判長法官  莊秋桃
                                        法官  陳中和
                                        法官  謝宏宗
右正本證明與原本無異。
不得上訴。
                                      書記官  陳靖華
中    華    民    國      九十      年       一       月    十二        日
附錄：本判決論罪科刑法條：
刑法第二百七十七條第一項：
傷害人之身體或健康者，處三年以下有期徒刑，拘役或一千元以下罰金。
刑法第三百五十四條
毀棄、損壞前二條以外之他人之物或致令不堪用，足以生損害於公眾或他人者，處二
年以下有期徒刑、拘役或五百元以下罰金。
                                                                        Ｆ


司法院資訊處製作；財團法人民間司法改革基金會備份。
